【裁判字號】    97,裁,3812
【裁判日期】    970730
【裁判案由】    營業稅
【裁判全文】
最  高  行  政  法  院  裁  定
                                      97年度裁字第3812號
抗  告  人  陳連福即國林企業社
訴訟代理人  周德壎  律師
上列抗告人因與相對人財政部臺灣省北區國稅局間營業稅事件，
對於中華民國96年8月22日臺北高等行政法院95年度訴字第449號
裁定，提起抗告，本院裁定如下︰
    主  文
抗告駁回。
抗告訴訟費用由抗告人負擔。
    理  由
一、按抗告法院認抗告為不合法或無理由者，應為駁回抗告之裁
    定。
二、次按行政法院對於當事人之送達如有應為送達之處所不明之
    情形者，得依職權為公示送達，為行政訴訟法第81條第1款
    所明定。又公示送達，自將公告或通知書黏貼牌示處之日起
    ，其登載公報或新聞紙者，自最後登載之日起，經20日發生
    效力，同法第82條前段復定有明文。查本件抗告人因營業稅
    事件，不服臺北高等行政法院民國95年7月25日95年度訴字
    第449號裁定，提起抗告。經查，上開裁定因抗告人未於起
    訴狀內記載其真正住居所，致應為送達之處所不明，原法院
    乃依行政訴訟法第81條第1款規定，依職權為公示送達，除
    於95年8月25日將公告黏貼於原法院牌示處外，並通知抗告
    人原陳報之住所所在地基隆市安樂區公所亦於95年8月25日
    揭示該公告，則依同法第82條規定，上開裁定已於95年9月
    14日發生合法送達之效力，此有前開公示送達裁定、公告及
    基隆市安樂區公所函附原法院卷可稽。經核抗告人提起抗告
    之期間，應自95年9月15日起算，加計在途期間2日，至95年
    9月26日即已屆滿。惟抗告人遲至96年6月30日始提起抗告，
    此有加蓋於抗告狀收文戳記所載日期為憑，顯已逾越行政訴
    訟法第268條前段所定10日之法定不變期間。
三、抗告意旨略謂：抗告人因誤以為營業登記證上之住址在未申
    請更正前應載明該址，乃於起訴狀記載已拆除、不存在之「
    基隆市○○區○○路10巷40號」之地址，但同時亦載明聯絡
    電話及聯絡地址「臺北市○○區○○路573巷21號4樓」。然
    於95年7月24日之庭期，原法院僅寄至抗告人之基隆市地址
    ，退回信封記明「查無此址」，並未再寄至抗告人之臺北市
    地址，應未合法送達。且原法院既未向抗告人之臺北市地址
    送達，如何認定抗告人有行政訴訟法第81條第1款「應為送
    達之處所不明」之情形，原法院於96年8月14日裁定「應為
    公示送達」應不合法等語。惟查，行政訴訟法第81條第1款
    規定應為送達之處所不明者，係指已用相當之方法探查，仍
    不知其應為送達之處所者而言。本件抗告人因營業稅事件，
    不服財政部訴願決定，於95年2月6日向原法院提起行政訴訟
    ，於起訴狀上載明其住址為「基隆市○○區○○路10巷40號
    」、聯絡住址為「臺北市○○區○○路573巷21號4樓」，因
    抗告人未預繳郵票，原法院於95年2月17日通知抗告人預繳
    雙掛號郵票，係送達於狀上所載聯絡住址「臺北市○○區○
    ○路573巷21號4樓」，然因抗告人已遷移他處經郵政機關以
    「查無此人」退回，有退回公文封及郵政機關填具之不能送
    達事由報告書可稽。其後原法院於送達準備程序期日通知書
    時，又將通知書送達於狀上所載另一住址即「基隆市○○路
    10巷40號」，亦因「查無此址」經郵政機關退回，亦有退回
    公文封及郵政機關填具之不能送達事由報告書附卷可稽。似
    此情形，原法院顯已盡相當方法調查，抗告人應為送達之處
    所仍屬不明，原法院乃依職權為公示送達，並無不合。從而
    原法院以其抗告逾期為由，予以裁定駁回，經核並無違誤。
    抗告論旨，任意指摘原裁定違誤，求予廢棄，難認為有理由
    ，應予駁回。
四、據上論結，本件抗告為無理由。依行政訴訟法第104條、民
    事訴訟法第95條、第78條，裁定如主文。
中    華    民    國    97    年    7     月    30    日
                    最高行政法院第七庭
                        審判長法官  林  奇  福
                              法官  林  茂  權
                              法官  葉  百  修
                              法官  王  德  麟
                              法官  吳  東  都
以  上  正  本  證  明  與  原  本  無  異
中    華    民    國    97    年    7     月    31    日
                              書記官  邱  彰  德


司法院資訊處製作；財團法人民間司法改革基金會備份。
